【裁判字號】    98,訴,1976
【裁判日期】    981229
【裁判案由】    毒品危害防制條例
【裁判全文】
臺灣臺北地方法院刑事判決              98年度訴字第1976號
公  訴  人  臺灣臺北地方法院檢察署檢察官
被      告  甲○○
上列被告因違反毒品危害防制條例案件，經檢察官提起公訴（九
十八年度毒偵字第二九○一號），被告於本院準備程序中就被訴
事實為有罪之陳述，經告知簡式審判程序之旨，並聽取公訴人及
被告之意見後，本院合議庭認為適宜由受命法官獨任進行簡式審
判程序而裁定改由受命法官獨任進行簡式審判程序審理，判決如
下：
    主      文
甲○○施用第一級毒品，累犯，處有期徒刑玖月。
    事實及理由
一、本案犯罪事實及證據除引用如附件所示之起訴書之記載，且
    起訴書犯罪事實欄一第五行所載之「免訴」應更正為「免刑
    」，犯罪事實欄一第七、八行所載之「經依北院八十八年度
    毒聲字第二一二九號裁定送觀察勒戒後，認有繼續施用毒品
    之傾向，經北院裁定送戒治處所施以強制戒治」應更正為「
    經依北院八十八年度毒聲字第二一二九號裁定令入戒治處所
    施以強制戒治一年」外，另補充記載如下：
(一)犯罪事實部分：甲○○有妨害秩序前科，於民國九十五年間
    ，因犯施用第一級、第二級毒品罪，經本院以九十五年度訴
    字第四○三號判決各判處有期徒刑一年六月、一年，應執行
    有期徒刑二年四月，嗣經臺灣高等法院以九十五年度上訴字
    第四二八三號判決上訴駁回確定；於九十五年一月間，因犯
    施用第一級、第二級毒品罪，經本院以九十四年度訴字第一
    六二五號判決各判處有期徒刑一年二月、十月，應執行有期
    徒刑一年十月確定；於九十五年十月間，因家庭暴力防治法
    案件，經本院以九十五年度易字第一六九五號判決判處有期
    徒刑四月確定，前開案件所判處之刑再經臺灣高等法院以九
    十六年度聲減字第四六一三號裁定依序減刑為有期徒刑九月
    、六月、七月、五月、二月，前開首二罪所判處之刑期並定
    應執行刑為有期徒刑一年二月確定，後三罪所判處之刑期並
    定應執行刑有期徒刑一年一月確定，且接續執行，於九十七
    年七月十五日縮刑期滿，同年月十六日因縮短刑期執行完畢
    出監。員警於九十八年九月二十二日十七時許，在徵得屋主
    陳浩銘之同意後進入搜索，經警徵得甲○○之同意採集其尿
    液送驗呈第一級毒品鴉片類（嗎啡）陽性反應，始悉此情。
(二)證據部分：被告甲○○於本院準備程序及審理中之自白（見
    本院九十八年十二月二十四日準備程序筆錄、審判筆錄）、
    臺灣臺北地方法院檢察署檢察官八十八年度偵字第八九九五
    號不起訴處分書、本院九十年度易字第一○七五號刑事判決
    、九十一年度訴字第九十號刑事判決、九十四年度訴字第一
    六二五號宣示判決筆錄、九十五年度訴字第四○三號刑事判
    決、八十八年度毒聲字第九三八號刑事裁定、八十八年度毒
    聲字第二一二九號刑事裁定、八十九年度毒聲字第五三八號
    刑事裁定、八十八年度店簡字第四二九號刑事簡易判決、九
    十年度毒聲字第一二四三號刑事裁定、九十一年度毒聲字第
    一○八六號刑事裁定。
二、查海洛因屬毒品危害防制條例第二條第二項第一款所稱之第
    一級毒品，核被告所為，係犯毒品危害防制條例第十條第一
    項之施用第一級毒品罪。其持有第一級毒品海洛因之低度行
    為施用第一級毒品海洛因之高度行為所吸收，不另論罪。查
    被告於九十五年間，因犯施用第一級、第二級毒品罪，經本
    院以九十五年度訴字第四○三號判決各判處有期徒刑一年六
    月、一年，應執行有期徒刑二年四月，嗣經臺灣高等法院以
    九十五年度上訴字第四二八三號判決上訴駁回確定；於九十
    五年一月間，因犯施用第一級、第二級毒品罪，經本院以九
    十四年度訴字第一六二五號判決各判處有期徒刑一年二月、
    十月，應執行有期徒刑一年十月確定；於九十五年十月間，
    因家庭暴力防治法案件，經本院以九十五年度易字第一六九
    五號判決判處有期徒刑四月確定，前開案件所判處之刑再經
    臺灣高等法院以九十六年度聲減字第四六一三號裁定依序減
    刑為有期徒刑九月、六月、七月、五月、二月，前開首二罪
    所判處之刑期並定應執行刑為有期徒刑一年二月確定，後三
    罪所判處之刑期並定應執行刑有期徒刑一年一月確定，且接
    續執行，於九十七年七月十五日縮刑期滿，同年月十六日因
    縮短刑期執行完畢出監，有臺灣高等法院被告前案紀錄表在
    卷可按，是被告受徒刑之執行完畢後，五年以內故意再犯本
    案有期徒刑以上之罪，為累犯，應依刑法第四十七條第一項
    之規定，加重其刑。爰審酌被告前經觀察勒戒、強制戒治之
    矯治處遇、刑罰科處及執行完畢後，猶為本案之施用第一級
    毒品海洛因之行為，然其所為主要係戕害自身，並未直接積
    極損害他人之利益，犯罪之動機、目的、手段、生活狀況、
    智識程度暨被告於本院審理中初雖否認犯行，但終能坦承犯
    行之態度等一切情狀，認公訴人於本院審理中所求處之有期
    徒刑一年，尚嫌過重，爰量處如主文所示之刑。
三、另本案為適用簡式審判程序之案件，依刑事訴訟法第三百十
    條之二之規定，此有罪判決書之製作，準用刑事訴訟法第四
    百五十四條之規定，附此敘明。
據上論斷，應依刑事訴訟法第二百七十三條之一第一項、第二百
九十九條第一項前段、第三百十條之二、第四百五十四條第二項
，毒品危害防制條例第十條第一項，刑法第十一條前段、第四十
七條第一項，判決如主文。
本案經檢察官周懷廉到庭執行職務
中    華    民    國    98    年    12    月    29    日
                  刑事第十一庭  法  官  黃紹紘
以上正本證明與原本無異。
如不服本判決應於收受送達後十日內向本院提出上訴書狀，並應
敘述具體理由；其未敘述上訴理由者，應於上訴期間屆滿後二十
日內向本院補提理由書（均須按他造當事人之人數附繕本）「切
勿逕送上級法院」。告訴人或被害人如對於本判決不服者，應具
備理由請求檢察官上訴，其上訴期間之計算係以檢察官收受判決
正本之日期為準。
                                書記官  陳靜君
中    華    民    國    99    年    1     月    6     日
附錄本案論罪科刑所犯法條全文
毒品危害防制條例第十條
施用第一級毒品者，處六月以上五年以下有期徒刑。
施用第二級毒品者，處三年以下有期徒刑。
附件：
臺灣臺北地方法院檢察署檢察官起訴書
                                    98年度毒偵字第2901號
    被      告  甲○○  男  36歲（民國○○年○○月○○日生）
                        住臺北市○○區○○路4段101巷7號
                        國民身分證統一編號：Ｚ000000000號
上列被告因違反毒品危害防制條例案件，業經偵查終結，認為應
提起公訴，茲將犯罪事實及證據並所犯法條分敘如下：
        犯罪事實
一、甲○○前於民國87、88年間因施用第二級毒品案件，先後經
    臺灣嘉義地方法院以87年度易字第508號、臺灣臺北地方法
    院（下稱北院）以88年度毒聲字第938號裁定送觀察勒戒後
    ，認無繼續施用毒品之傾向，業經臺灣嘉義地方法院以87年
    度易字第508號判決免訴及本署檢察官於88年4月22日以88年
    度偵字第8995號為不起訴之處分確定。再因施用第二級毒品
    案件，經依北院88年度毒聲字第2129號裁定送觀察勒戒後，
    認有繼續施用毒品之傾向，經北院裁定送戒治處所施以強制
    戒治，又經北院以89年度毒聲字第538號裁定停止戒治，而
    於89年4月12日停止戒治，所餘期間交付保護管束，於89年8
    月24日保護管束期滿，另經北院以88年度店簡字第429號判
    處有期徒刑6月確定。繼於89年間，因施用第二級毒品案件
    ，經依北院90年度毒聲字第1243號裁定送強制戒治，於91年
    7月1日停止戒治，所餘期間交付保護管束，於91年11月8日
    保護管束期滿，另經北院以90年度易字第1075號判決處有期
    徒刑10月確定。又於90年間，再因施用第一級、第二級毒品
    案件，經北院以91年度訴字第90號判決各判處有期徒刑10月
    、8月，應執行有期徒刑1年4月確定。復於94年間，又因施
    用第一級毒品、第二級毒品案件，經北院以94年度訴字第16
    25號判決各判處有期徒刑1年2月、10月，應執行有期徒刑1
    年10月確定。後於95年間，又因施用第一級毒品、第二級毒
    品案件，經北院以95年度訴字第403號判決各判處有期徒刑1
    年6月、1年，應執行有期徒刑2年4月確定。甲○○另又因家
    庭暴力之傷害案件，經北院以95年度易字第1695號判決判處
    有期徒刑4月，並於95年11月20日確定，甫於97年8月17日執
    行完畢。詎甲○○猶不知悔改，又基於施用第一級毒品海洛
    因之犯意，於98年9月22日17時許經警採尿回溯前26小時內
    某時，在不詳處所，施用第一級毒品海洛因1次。嗣於98年9
    月22日17時許，為警持搜索票在臺北縣新店市○○路○段163
    巷2號104室查獲。
二、案經臺北縣政府警察局新店分局報告偵辦。
        證據並所犯法條
一、證據清單及待證事實：
    ┌──┬─────────┬───────────┐
    │編號│證              據│待    證    事    實  │
    ├──┼─────────┼───────────┤
    │ 一 │被告甲○○之供述  │被告雖否認施用第一級毒│
    │    │                  │品海洛因，然被告經警採│
    │    │                  │集尿液送驗結果呈嗎啡陽│
    │    │                  │性反應，足認被告確有施│
    │    │                  │用毒品之犯行，其所辯不│
    │    │                  │可採信。              │
    ├──┼─────────┼───────────┤
    │ 二 │台灣檢驗科技股份有│被告經警採集尿液送驗結│
    │    │限公司98年10月13日│果，確呈嗎啡陽性反應，│
    │    │濫用藥物檢驗報告 1│足認被告施用第一級毒品│
    │    │份                │海洛因之事實。        │
    ├──┼─────────┼───────────┤
    │ 三 │本署刑案資料查註紀│被告曾因多次施用毒品案│
    │    │錄表              │件，經先後送觀察勒戒、│
    │    │                  │強制戒治、判刑確定、執│
    │    │                  │行完畢後，仍再犯本件施│
    │    │                  │用毒品案件之事實      │
    └──┴─────────┴───────────┘
二、核被告所為，係犯毒品危害防制條例第10條第1 項之施用第
    一級毒品罪嫌。又被告曾受有期徒刑之執行完畢後，有本署
    刑案資料查註紀錄表1 份附卷可參，五年內故意再犯本件有
    期徒刑以上之罪，為累犯，請依刑法第47條規定加重其刑。
三、依刑事訴訟法第251條第1項提起公訴。
    此  致
臺灣臺北地方法院
中    華    民    國    98    年    10    月    30    日
                              檢  察  官   簡  逸  薇
本件正本證明與原本無異
中    華    民    國    98    年    11    月    6     日
                              書  記  官   梁  瓊  方
附錄本案所犯法條全文
毒品危害防制條例第10條
施用第一級毒品者，處6月以上5年以下有期徒刑。
施用第二級毒品者，處3年以下有期徒刑。

司法院資訊處製作；財團法人民間司法改革基金會備份。
